# 有关债权债务抵销

提问人：xuzhenm 时间：2022-03-26 21:21:13
陈版，您好：
母公司为A，B、C为A的子公司，假如在A的个报层面有对B的应收 100 元，但在A的个报层面已经对这 100 元计提了资产减值损失，并且对该坏账已核销；在子公司B的层面，对这应付账款也转入了营业外支出处理。那针对于这样的情况，在合并层面应该如何抵销处理？在A个报层面的分录为：借：资产减值损失 100 ，贷：坏账准备 100 借：坏账准备 100 贷：应收账款100 ；在B层面的处理为：借：应付账款 100 贷：营业外收入 100

回答人：chenyiwei
既然A、B已经分别核销或转销了相应的内部往来项目，则编制集团合并报表时就是抵销上述核销或转销的损益影响。要关注上述两家公司的核销和转销是否系在同一年度内发生的。